【裁判字號】    95,交聲,645
【裁判日期】    951025
【裁判案由】    聲明異議
【裁判全文】
臺灣高雄地方法院交通事件裁定         95年度交聲字第645號
原處分機關  高雄市政府
異  議  人  乙○○
異  議  人  甲○○
即受處分人
上列受處分人等因聲明異議案件，對於高雄市政府交通局交通事
件裁決所95年9 月8 日高市府交裁字第裁32-B00000000號所為之
處分（原舉發案號：高雄市政府警察局95年8 月7 日高市警交字
第B0000000 0號），聲明異議，本院裁定如下：
    主  文
乙○○異議駁回。
原處分撤銷。
甲○○汽車所有人，牌照報停仍行駛，處罰鍰新台幣參仟陸佰元
。
    理  由
一、按道路交通管理處罰條例第87條第1 項係規定：受處分人不
    服第8 條主管機關所為之處罰得於接到裁決之翌日起20日內
    向管轄地方法院聲明異議，足證聲明異議以受處分人為限。
    又按汽車有「牌照報停仍行駛者」之情形，處汽車所有人新
    臺幣3,600 元以上10,800元以下罰鍰，道路交通管理處罰條
    例第12條第1 項第9 款（高雄市政府民國95年9 月8 日高市
    府交裁字第裁32-B00000000號違反道路交通管理事件裁決書
    誤載為同條項第8 款）規定亦有明文。
二、本件聲明異議意旨略以：異議人乙○○於95年8 月7 日上午
    7 時20分至7 時50分許，在福山國中擔任交通導護志工服勤
    後，返家途中，將停靠在高雄市左營區○○○路路邊已遭高
    雄市環保局張貼廢棄車輛處理通知之原車號YL-9826 號報停
    駛車輛（下稱系爭車輛）駛離，為巡邏機車員警於同日8 時
    1 5 分許，在同區○○○路近文恩路口攔下，異議人乙○○
    、甲○○家中有三輛正常繳稅掛牌行駛之車輛使用中，並無
    以系爭車輛為交通工具使用，且係為移置廢棄車輛，顯係無
    心之過，又員警舉發單上所認違反法條為道路交通管理處罰
    條例第12條第1 項第1 款、高雄市政府交通局交通事件裁決
    所則舉發違反道路交通管理處罰條例第12條第1 項第8 款，
    二者內容不一，啟人疑竇，為此聲明異議等語。
三、查本件受處分人為甲○○，有高雄市政府95年9 月8 日高市
    府交裁字第裁32-B00000000號違反道路交通管理事件裁決書
    在卷可稽，足證異議人乙○○並非受處分人，無提起本件異
    議之權利，其異議為不適法，應予駁回。次查，系爭車輛於
    95年8 月7 日上午7 時50分起迄至同日8 時15分許，確經異
    議人乙○○駕駛行駛在高雄市左營區○○○路上，已據異議
    人乙○○於異議狀內詳載明確，雖異議人乙○○陳稱係因該
    車已遭高雄市環保局張貼廢棄車輛處理通知始駛離等語，惟
    系爭車輛雖為已報停駛之車輛，有汽（機）車各項異動登記
    書1 紙在卷可參，但停駛之車輛，填具異動登記書向原登記
    停駛之公路監理機關申請認可復駛並予登記後；汽車因機件
    損壞停駛或停駛期間在三個月以上者，經檢驗合格後，即得
    發還牌照復駛，道路交通安全規則第27條、第28條分別訂有
    明文。從而，停駛之汽車仍有復駛之可能性，且異議人乙○
    ○既可以發動系爭車輛並行駛25分鐘後遭攔查，異議人甲○
    ○以其尚有三部家用車，並提出ZN-4515 號（車主甲○○）
    、XS -4 98 9號（車主乙○○）及WJ-6411 號（車主乙○○
    ）自用小客車行車執照各1 份，主張並無以系爭車輛代步之
    動機或情形，容有疑義。又雖異議人甲○○以異議人乙○○
    行駛前開系爭車輛之動機係因該車已遭高雄市環保局張貼廢
    棄車輛處理通知云云，惟猶無礙其所有「牌照報停」之車輛
    行駛於道路事實之認定。
四、綜上所述，異議人甲○○顯已違反道路交通管理處罰條例第
    12條第1 項第9 款之規定，自應依該規定加以處罰。雖原舉
    發單認異議人甲○○係違反道路交通管理處罰條例第12條第
    1 項第1 款「未領用牌照行駛道路」，有高雄市政府警察局
    舉發違反道路交通管理事件通知單（高市警交字第B0000000
    0 號）附卷可參，顯係因現場舉發時系爭車輛未懸掛牌照之
    故，又高雄市政府95年9 月8 日高市府交裁字第裁32-B0000
    0000號違反道路交通管理事件裁決書舉發條文雖載為道路交
    通管理處罰條例第12條第1 項第8 款，亦有該裁決書在卷可
    按，惟該裁決書上舉發違規事實則載為「牌照經報停仍行駛
    」，是上開舉發條文將同條項第9 款誤載為第8 款，至為明
    顯，亦堪認已更正原舉發之違規事實；而異議人甲○○所有
    之上開車輛「無牌照」行駛於道路之事實，亦未因該適用法
    條而變更，且同屬違反道路交通管理處罰條例第12條第1 項
    之情形，而無「不利益變更禁止原則之適用」。是本件裁決
    書「舉發違反法條」欄項之錯誤，顯係誤寫、誤繕，不影響
    本件受處分人甲○○、受處分事實之特定性，為事後可得更
    正事項，並非重大瑕疵，自不影響該裁決之效力。原處分機
    關援引異議人違反道路交通管理處罰條例第12條第1 項第9
    款規定據以裁罰雖無違誤，惟異議人於95年8 月22 日 應到
    案日期前之95年8 月15日即提出交通違規陳述單及查詢單，
    有上開舉發通知單及交通違規陳述單及查詢單各1 紙在卷可
    憑，參酌違反道路交通管理事件統一裁罰基準表關於違反交
    通管理處罰條例第12條第1 項第9 款事件所規定之裁罰基準
    ，於期限內繳納或到案聽後裁決者，裁罰3,600 元一節，本
    院認異議人甲○○之異議雖無理由，然原處分機關前開處分
    裁處5,40 0元容有不當之處，本院自應撤銷原處分，爰依道
    路交通管理處罰條例第12條第1 項第9 款規定，諭知異議人
    甲○○如主文第三項所示之處罰，以期適法。
五、據上論斷，應依道路交通案件處理辦法第18條、第20條前段
    ，裁定如主文。
中    華    民    國    95    年    10    月    25    日
                  交通法庭      法  官  黃惠玲
以上正本，係照原本作成，證明與原本無異。
如不服本裁定應於送達後5日內向本院提出抗告狀。
中    華    民    國    95    年    10    月    25    日
                                書記官  邱靜銘


司法院資訊處製作；財團法人民間司法改革基金會備份。
